【裁判字號】    95,易,172
【裁判日期】    950223
【裁判案由】    竊盜
【裁判全文】
臺灣臺中地方法院刑事判決               95年度易字第172號
公  訴  人  臺灣臺中地方法院檢察署檢察官
被      告  甲○○
            丙○○
上列被告等因竊盜案件，經檢察官提起公訴（94年度偵字第2035
2號），被告等於準備程序中就被訴事實均為有罪之陳述，受命
法官於聽取當事人之意見後，本院合議庭裁定改由受命法官獨任
以簡式審判程序審理，判決如下：
    主    文
甲○○共同連續於夜間侵入有人居住之建築物竊盜，處有期徒刑
捌月。緩刑參年，緩刑期內付保護管束。
丙○○共同連續於夜間侵入有人居住之建築物竊盜，累犯，處有
期徒刑捌月。
    犯罪事實
一、甲○○利用其在臺中市○村路○段八○號一樓前賣雞排熟悉
    該公寓一樓住戶乙○○等家人作息之機會，基於意圖為自己
    不法所有之概括犯意，先於民國九十三年四月中旬某日 (無
    積極證據足認係夜間) ，進入臺中市○村路○段八○號一樓
    夾層屋客廳，竊取乙○○所有之該屋鑰匙一支 (侵入住宅部
    分未據告訴) 。得手後復再行拷貝鑰匙一支，並自同年六月
    中旬某日起至九十四年七月中旬某日止，單獨一人均於夜間
    ，趁乙○○及家人均外出不在家或在均夾層屋睡覺之際，使
    用上開鑰匙二支開門，先後侵入臺中市村路○段八○號一樓
    乙○○作為修配場使用之有人居住之建築物內行竊得逞計二
    十次 (各次行竊時、地及竊得財物均詳如附表編號二至二一
    號所示)。嗣復承上開竊盜之概括犯意，與亦具意圖為自己
    不法所有之概括犯意之丙○○ (前於九十二年間，因妨害兵
    役案件，經本院判處有期徒刑二月確定，甫於九十三年八月
    十三日執行完畢)，共同基於犯意之聯絡，自九十四年八月
    三日凌晨二時四十分許起，至同年九月初 (約五、六日間)
    凌晨約二、三時止，均趁乙○○及家人均外出不在家或在夾
    層屋睡覺之機會，以由丙○○使用甲○○提供之上開二支鑰
    匙，打開上開修配廠之有人居住之建築物大門，並進入修配
    廠下手行竊，由甲○○負責把風之方式，共同行竊四次得逞
    (各次行竊時、地及竊得財物均詳如附表編號二二至二五號
    所示)。嗣經乙○○報案處理，為警先於九十四年十二月十
    二日十一時四十分許，在臺中市○村路○段八○號前查獲甲○○，扣得上開鑰匙二支 (均已為警發還乙○○)，再循線
    查獲丙○○。
三、案經臺中市警察局第三分局報告臺灣臺中地方法院檢察署檢
    察官偵查起訴。
    理    由
一、上揭犯罪事實，業據被告甲○○、丙○○於警詢及偵審中坦
    承不諱，核與告訴人乙○○指訴遭竊情節及證人即警員張德
    鴻於審理中到庭結證查獲過程情節相符，復有扣押筆錄、扣
    押物品清單各一份、經被告二人簽名確認之遭竊現金清單、
    刑案現場測繪圖、指認犯罪嫌疑人紀錄表及日出日沒時刻表
    各一份等件在卷可稽，足認被告二人自白與事實相符，堪可
    採信。又被告甲○○於警詢、審理中，被告丙○○於審理中
    雖均曾供稱渠二人一同行竊時間，均在半夜時分云云。惟被
    告二人為如附表編號二四號竊盜犯行之時間應為九十四年八
    月二十八日十七時許，業經被告丙○○於九十四年十二月十
    三日警詢中供述明確，本院斟酌被告甲○○之供詞及被告丙○○於審理中之供詞均僅係為概括之供述，應以被告丙○○
    於警詢中具體明確之供述較為可採。再被告甲○○於警詢中
    既供稱伊忘記為如附表編號一號所示竊盜犯行之時間，復無
    其他積極事證足認被告甲○○為該次竊盜犯行之時間確係在
    夜間，自難遽為不利於其之認定。又被害人乙○○於警詢中
    雖指稱被告二人如附表編號二二號所示竊盜犯行，尚有竊得
    支票七張及提款卡一張云云，惟該七張支票嗣經乙○○找到
    ，並未遭竊，業據乙○○於審理中陳明在卷，被告丙○○於
    審理中既供稱該次並未竊得提款卡一張等語。參之乙○○曾
    誤認上揭支票七張遭竊情形，復無其他積極事證足認被告二
    人該次確有竊得提款卡一張，則被告丙○○此部分辯詞，應
    可採信。此外，被告甲○○雖曾於偵查中在乙○○不在場時
    ，否認有如附表編號一號所示竊盜犯行，辯稱：該支鑰匙係
    屋主為方便伊上廁所，交予伊使用云云，惟該支鑰匙確為被
    告甲○○所竊，除據被告甲○○於警詢中即供明在卷外，並
    於審理中乙○○在庭之情況下，直承該支鑰匙係伊行竊所得
    等語在卷，足認被告甲○○確有該次竊盜犯行，均附此敘明
    。綜上所述，本案事證明確，被告二人犯行均堪認定。
二、按刑法第三百二十一條第一項第一款之夜間侵入住宅竊盜罪
    ，其所謂「住宅」，乃指人類日常居住之場所而言。且刑法
    第三百二十一條第一項第一款所謂「有人居住之建築物」，
    不以行竊時有人居住其內為必要，其居住人宿於樓上，而乘
    隙侵入其他鎖閉之房間內行竊者，仍不失為侵入有人居住之
    建築物行竊。再者，住宅與工廠，既經圍有圍牆分隔為二部
    分，則工廠係工廠，住宅係住宅，並不因該工廠與住宅相連
    ，即可指工廠為住宅；倉庫如係與有人居住之餐廳相連相通
    ，應屬有人居住之建築物 (最高法院七十六年臺上字第二九
    七二號判例、八十五年度臺上字第五二八八號判決、四十七
    年臺上字第八五九號判例、六十四年臺上字第三一六四號判
    例、六十五年臺上字第二六○三號判例、七十年度臺上字第
    三八○九號判決意旨參照) 。查，臺中市○村路○段八十號
    係一公寓大廈，乙○○使用之一樓部分在構造上有挑高之夾
    層屋，乙○○等家人係以挑高之夾層屋部分為生活起居之住
    宅，其餘部分則做為生意場所，經營修配場，夾層屋部分雖
    與經營修配場部分有樓梯相通，惟有一厚門區隔二者，將生
    意場所之修配場部分與生活起居之住宅部分隔開，該厚門平
    日均有上鎖，用以禁止外人進出，且夾層屋部分有一獨立之
    出入口，進出夾層屋不以經修配場大門為必要等節，業經證
    人乙○○於審理中結證明確，依照上開說明，上開修配場應
    屬有人居住之建築物，應可認定。又被告等既係利用乙○○
    及家人均外出不在家或在夾層屋睡覺之際，以上開鑰匙侵入
    上址屋內行竊，則核被告林瑋祥如附表編號二至二三號、二
    五號及被告丙○○如附表編號二二、二三、二五號所示犯行
    ，均係犯刑法第三百二十一條第一項第一款之於夜間侵入有
    人居住之建築物竊盜罪；被告二人如附表編號二四號及被告
    甲○○如附表編號一號所示竊盜犯行，均係犯刑法第三百二
    十條第一項之竊盜罪。檢察官誤認被告林瑋祥如附表編二至
    二五號所示犯行及被告丙○○如附表編號二二至二五號所示
    犯行，均係犯刑法第三百二十一條第一項第一款之夜間侵入
    住宅竊盜罪嫌云云，均有未合，附此指明。被告二人就如附
    表編號二二至二五號所示竊盜犯行間，具有犯意聯絡與行為
    分擔，均為共同正犯。被告二人上開各多次竊盜犯行，均時
    間緊接，觸犯構成要件相同之罪名，顯均係基於概括犯意反
    覆為之，均為連續犯，均應依刑法第五十六條規定，從一重
    之刑法第三百二十一條第一項第一款之於夜間侵入有人居住
    之建築物竊盜罪論處。本院斟酌被告甲○○行為時雖係未滿
    二十歲之成年人，且就本案犯行除於九十四年七月八日與乙○○達成和解，已賠償乙○○新臺幣 (下同) 十二萬元外，
    並於九十五年二月七日再與被害人乙○○以七萬元達成和解
    ，業據乙○○於審理中陳明在卷，並有本票影本一張及和解
    書一份在卷可稽，乙○○於和解書內亦表示請求法院從輕量
    刑，惟被告甲○○行竊次數計達二十五次，時間長達一年餘
    ，被告丙○○行為時為成年人，參與行竊時間約一個多月，
    次數亦達四次，爰就被告二人連續加重竊盜犯行均予以加重
    其刑。又被告林瑋祥如附表編號一號所示竊盜犯行，雖未據
    檢察官起訴，惟既與經檢察官起訴部分具有連續犯之裁判上
    一罪關係，而為起訴效力所及，本院自應併予審理，附此敘
    明。查，被告丙○○前於九十二年間，因妨害兵役案件，經
    本院判處有期徒刑二月確定，於九十三年八月十三日執行完
    畢，有臺灣高等法院被告前案紀錄表一份在卷可按，其於受
    有期徒刑執行完畢後五年以內再犯本案有期徒刑以上之罪，
    為累犯，應依法遞加重其刑。爰分別審酌被告甲○○前無犯
    罪紀錄，有其前科紀錄表一份在卷可稽；被告二人犯罪之動
    機、目的、手段、被告甲○○行竊時間長達一年餘、次數計
    達二十五次，被告丙○○行竊時間長約一個月餘，次數計為
    四次，渠等行竊所得財物尚非甚鉅，被害人乙○○除於九十
    四年七月八日與被告甲○○達成和解，已獲賠償十二萬元外
    ，並於九十五年二月七日再與被告甲○○以七萬元達成和解
    ，及被告二人犯罪後能坦承犯行，態度尚佳等一切情狀，分
    別量處如主文所示之刑。末查，被告甲○○前未曾受有期徒
    刑以上刑之宣告，有臺灣高等法院被告前案紀錄表一份在卷
    足憑，其因一時失慮，致觸犯本案罪行，犯罪後已表悔意，
    經此罪刑宣告教訓，當知所警惕信無再犯之虞，本院綜核各
    情，因認對其所宣告之刑，以暫不執行為適當，爰併予宣告
    緩刑三年，且本院考量被告未滿二十歲，正是人生重要之起
    始階段，本案其行竊時間長達一年餘，次數達二十五次，足
    見其守法觀念薄弱，本院認宜以專業之觀護人，予以長期輔
    導其品性，避免走入歧途，爰依刑法第九十三條第一項之規
    定，併予宣告於緩刑期內付保護管束，以啟自新，併觀後效
    。至上開由被告甲○○所拷貝之鑰匙一支，原雖係被告甲○○所有供被告二人犯罪所用之物，惟該支鑰匙被告甲○○於
    警詢中即表明要交還給乙○○，且已由乙○○領回，亦經乙○○於審理中供明在卷，爰不予宣告沒收，併此敘明。
據上論斷，應依刑事訴訟法第二百七十三條之一第一項、第二百
九十九條第一項前段，刑法第二十八條、第五十六條、第三百二
十一條第一項第三款、第四十七條、第七十四條第一款、第九十
三條第一項，判決如主文。
中    華    民    國    95    年    2     月    23    日
                    臺灣臺中地方法院刑事第十庭
                            法  官  江奇峰
上正本證明與原本無異。
如不服本判決，應於判決送達後十日內向本院提出上訴狀，上訴
於臺灣高等法院臺中分院 (須附繕本)。
                            書記官  陳美年
中    華    民    國    95    年    2     月    23    日
附錄論罪科刑法條全文：
刑法第三百二十一條第一項第三款：
犯竊盜罪而有左列情形之一者，處六月以上五年以下有期徒刑：
三攜帶兇器而犯之者。
  附表
┌──┬────┬────────┬───────┬─────────┐
│編號│  行為人│行竊時間（民國）│  行竊地點    │竊得財物          │
├──┼────┼────────┼───────┼─────────┤
│一  │甲○○  │九十三年四月中旬│臺中市○村路二│鑰匙一支          │
│    │        │某日（無積極證據│段八○號一樓夾│                  │
│    │        │足認係夜間行竊）│層屋客廳      │                  │
├──┼────┼────────┼───────┼─────────┤
│二  │同上    │九十三年六月中旬│臺中市○村路二│現金一千元        │
│    │        │某日夜間某時    │段八○號一樓汽│                  │
│    │        │                │車修配場      │                  │
├──┼────┼────────┼───────┼─────────┤
│三  │同上    │九十三年七月中旬│同上          │同上              │
│    │        │某日夜間某時    │              │                  │
├──┼────┼────────┼───────┼─────────┤
│四  │同上    │九十三年八月中旬│同上          │同上              │
│    │        │某日夜間某時    │              │                  │
├──┼────┼────────┼───────┼─────────┤
│五  │同上    │九十三年九月中旬│同上          │同上              │
│    │        │某日夜間某時    │              │                  │
├──┼────┼────────┼───────┼─────────┤
│六  │同上    │九十三年十月中旬│同上          │同上              │
│    │        │某日夜間某時    │              │                  │
├──┼────┼────────┼───────┼─────────┤
│七  │同上    │九十三年十一月中│同上          │同上              │
│    │        │旬某日夜間某時  │              │                  │
├──┼────┼────────┼───────┼─────────┤
│八  │同上    │九十三年十二月中│同上          │同上              │
│    │        │旬某日夜間某時  │              │                  │
├──┼────┼────────┼───────┼─────────┤
│九  │同上    │九十四年一月初某│同上          │同上              │
│    │        │日夜間某時      │              │                  │
├──┼────┼────────┼───────┼─────────┤
│十  │同上    │九十四年（起訴書│同上          │同上              │
│    │        │附表誤載為九十三│              │                  │
│    │        │年）一月中旬某日│              │                  │
│    │        │夜間某時        │              │                  │
├──┼────┼────────┼───────┼─────────┤
│十一│同上    │九十四年二月初某│同上          │現金二萬元        │
│    │        │日夜間某時      │              │                  │
├──┼────┼────────┼───────┼─────────┤
│十二│同上    │九十四年二月中旬│同上          │現金一千元        │
│    │        │某日夜間某時    │              │                  │
├──┼────┼────────┼───────┼─────────┤
│十三│同上    │九十四年（起訴書│同上          │同上              │
│    │        │附表誤載為九十三│              │                  │
│    │        │年）三月初某日夜│              │                  │
│    │        │間某時          │              │                  │
├──┼────┼────────┼───────┼─────────┤
│十四│同上    │九十四年三月中旬│同上          │同上              │
│    │        │某日夜間某時    │              │                  │
├──┼────┼────────┼───────┼─────────┤
│十五│同上    │九十四年四月中旬│同上          │現金二萬元        │
│    │        │某日夜間某時    │              │                  │
├──┼────┼────────┼───────┼─────────┤
│十六│同上    │九十四年五月初某│同上          │現金一千元        │
│    │        │日夜間某時      │              │                  │
├──┼────┼────────┼───────┼─────────┤
│十七│同上    │九十四年五月中旬│同上          │現金一千元        │
│    │        │某日夜間某時    │              │                  │
├──┼────┼────────┼───────┼─────────┤
│十八│同上    │九十四年六月中旬│同上          │現金二千元        │
│    │        │某日夜間某時    │              │                  │
├──┼────┼────────┼───────┼─────────┤
│十九│同上    │九十四年六月底某│同上          │同上              │
│    │        │日夜間某時      │              │                  │
├──┼────┼────────┼───────┼─────────┤
│二○│同上    │九十四年七月初旬│同上          │現金一千元        │
│    │        │某日夜間某時    │              │                  │
├──┼────┼────────┼───────┼─────────┤
│二一│同上    │九十四年七月中旬│同上          │現金二千元        │
│    │        │某日夜間某時    │              │                  │
├──┼────┼────────┼───────┼─────────┤
│二二│甲○○  │九十四年八月三日│同上          │現金約一萬五千元、│
│    │丙○○  │凌晨二時四十分許│              │金戒指一個        │
├──┼────┼────────┼───────┼─────────┤
│二三│同上    │九十四年八月中旬│同上          │現金約七千元      │
│    │        │（約十五、十六日│              │                  │
│    │        │）凌晨三、四時許│              │                  │
├──┼────┼────────┼───────┼─────────┤
│二四│同上    │九十四年八月二十│同上          │現金約六百元      │
│    │        │八日十七時許    │              │                  │
├──┼────┼────────┼───────┼─────────┤
│二五│同上    │九十四年九月初（│同上          │現金約六千元      │
│    │        │五、六日）凌晨二│              │                  │
│    │        │、三時許        │              │                  │
└──┴────┴────────┴───────┴─────────┘


司法院資訊處製作；財團法人民間司法改革基金會備份。
